【裁判字號】    95,訴,953
【裁判日期】    950516
【裁判案由】    給付貨款
【裁判全文】
臺灣臺北地方法院民事判決               95年度訴字第953號
原      告  今日儀器股份有限公司
法定代理人  丙○○
訴訟代理人  丁○○
            戊○○
被      告  信誼機器工業股份有限公司
法定代理人  乙○○
訴訟代理人  甲○○
上列當事人間給付貨款事件，本院於95年5月2日言詞辯論終結，
判決如下：
    主  文
被告應給付原告新台幣壹佰肆拾陸萬捌仟捌佰貳拾肆元，及自民
國九十四年十月十三日起至清償日止，按年息百分之五計算之利
息。
原告其餘之訴駁回。
訴訟費用由被告負擔。
    事  實
一、原告起訴主張：原告今日儀器股份有限公司係於93年7月1日
    合併大統儀器股份有限公司，並概括承受所有債權債務，有
    經濟部核准函為證，原告向被告交貨計有貨款總價金新台幣
    （下同）3,672,060元，被告第一次只付款貨款六成為2,203
    ,236 元，嗣後被告就一直無法再付款，後經原告一再催促
    ，迄未回應，尚有貨款尾款1,468,824元尚未給付，爰提起
    本件訴訟。並聲明：被告應給付原告1,468,824元，並自支
    付命令繕本送達翌日起至清償日止，按年息百分之六計算之
    利息。
二、被告則以：這個工程我們是普春公司的下包，業主是台灣土
    地開發，我們跟上包聯絡說這個案子還沒有正式驗收，當初
    他們機器進場我們就給付60%的工程款，其餘等驗收後再給
    付尾款；因為工程沒有結算我們沒有收到工程尾款，要等我
    們拿到工程尾款才給付等語。並聲明：原告之訴駁回。
三、得心證之理由：原告主張其於93年8月9日與大統儀器股份有
    限公司合併，並概括承受所有債權債務，其合併前之公司即
    大統儀器股份有限公司與被告簽訂訂購單，由被告向原告買
    入貨物，約定總價金為3,672,060元（含稅），被告僅給付
    款貨款六成為2,203,236元，尚有貨款尾款1,468,824元尚未
    給付，業據原告提出經濟部93年8月13日函、訂購單、發票
    、交貨簽收單、票據入銀行代收影本、支票兌現入戶影本、
    收款明細清單影本等件為憑，上開事項為被告所不爭執，堪
    信為真實。原告請求被告給付尾款1,468,824元，被告則辯
    稱：系爭工程還沒正式驗收，且其尚未拿到工程尾款云云。
    經查，依二造所簽訂之訂購單固約定：「付款條件：1配合
    工程估驗，每次計價該估驗款90%，其餘10%於工程正式驗收
    後付清票期90天。... 」，惟二造簽訂訂購單之日期為90年
    12月28日，迄今已逾4年有餘，被告辯稱系爭工程尚未驗收
    ，此為原告否認，被告並未舉證以實其說，所辯尚難採信；
    又原告與被告之買賣關係，與被告與業主之間之債權債務關
    係，係不同之法律關係，被告辯稱嗣拿到業主工程款才給付
    尾款云云，亦屬無據。被告既有與原告簽訂上開訂購單買入
    貨物，自應給付尚未支付之貨款。從而，原告依買賣之法律
    關係訴請被告給付貨款尾款1,468,824元，為有理由。
五、次按遲延後之債務，以支付金錢為標的者，債權人得請求依
    法定利率計算之遲延利息，但約定利率較高者，仍從其約定
    利率。又應付利息之債務，其利率未經約定，亦無法律可據
    者，週年利率為百分之五，民法第233條、第203條分別訂有
    明文；本件原告請求依百分之六計算之利息，惟並未提出其
    請求之依據，依上開規定，原告得請求之遲延利息應依週年
    利率百分之五計算，從而原告請求自支付命令送達翌日起（
    即94年10月13日）至清償日止，按年息百分之五計算之利息
    為有理由，逾此範圍之利息請求，應認為無理由，應予駁回
    。本件本金債權部分已為原告全部勝訴之判決，其訴訟費用
    爰命被告負擔，附此敘明。
六、結論：原告之訴為一部有理由，一部無理由，依民事訴訟法
    第第79條，判決如主文。
中    華    民    國    95    年    5     月    16    日
                  民事第二庭  法  官  吳淑惠
以上正本係照原本作成。
如對本判決上訴，須於判決送達後20日內向本院提出上訴狀
中    華    民    國    95    年    5     月    17    日
                              書記官  蔡凱如


司法院資訊處製作；財團法人民間司法改革基金會備份。
